Inventaris van de archieven van de Afdeling Algemeen Secretariaat van de Ministeries van Economische Zaken en van Landbouw en Visserij en hun voorgangers, 1918-1945
Nationaal Archief, Den Haag
- NAAR ONDERWERP GEORDENDE STUKKEN
  - ORGANISME, .07
    - Representatief optreden, .07.81
      - Stukken betreffende uitnodigingen van het Kabinet der Koningin aan de minister om de officiële ontvangst van de koningen van Zweden en Noorwegen bij te wonen., 1923; 69; 5 stukken
      - Stukken betreffende bemiddeling bij de financiële ondersteuning door de Koningin van de werkzaamheden van het Centraal Comité voor Steun aan Nederlanders in het Buitenland., 1923; 70; 1 omslag
      - Brief aan het Kabinet der Koningin met gegevens over Noord-Brabant, in verband met een voorgenomen bezoek van de Koningin aan die streek, concept, met nota's., 1924; 71; 3 stukken
      - Stukken betreffende een verzoek van F. Mouwen te Enghien-les-Bains bij Parijs om een audiëntie ter verkrijging van een introductie bij de Franse gezant in 's-Gravenhage., 1930; 72; 1 omslag
      - Ingekomen telegram houdende bericht van overlijden van mr M.W.F. Treub, met condoléancebrief., 1931; 73; 2 stukken
      - Brief aan de Voorzitter van de Ministerraad houdende verzoek om toestemming tot het bezoeken van de tentoonstelling van woningbouw en stadsuitbreiding te Berlijn door het hoofd van de Afdeling Volksgezondheid, minuut., 1931; 74; 1 stuk
      - Ingekomen brief van de Voorzitter van de Ministerraad inzake de bezuiniging op de kosten van congressen e.d., 1932; 75; 1 stuk
      - Correspondentie met de directeur-generaal van de Arbeid betreffende een meningsverschil inzake de benoeming van afgevaardigden naar de 17e Internationale Arbeidsconferentie te Genève., 1933; 76; 4 stukken
      - Koninklijke en buitenlandse onderscheidingen, .07.812
        - Stukken betreffende bemiddeling bij het verlenen van het predikaat 'Koninklijke' aan ondernemingen., 1921-1922; 77; 1 omslag
        - Stukken betreffende het zenden van een gelukwens van de minister aan J. Strous, tekenaar bij de machinefabriek Werkspoor bij gelegenheid van diens 75-jarig dienstjubileum., 1925; 78; 1 omslag
        - Koninklijke besluiten houdende toekenningen van koninklijke onderscheidingen, afschriften., 1928-1933; 79; 1 omslag
        - Ingekomen brief van de minister van Binnenlandse Zaken, geleidende kabinetsstukken betreffende decoratievoorstellen per 31 augustus 1931 en 1932, toegezonden in verband met de overgang van de Directie van de Landbouw van Binnenlandse Zaken naar Economische Zaken en Arbeid., 1930-1932; 80; 1 omslag
        - Lijsten van personen die zijn voorgedragen voor een eremedaille in zilver en brons, verbonden aan de Orde van Oranje-Nassau., 1932-1936; 81; 1 omslag
        - Stukken betreffende rantsoenering en voorschriften voor de toekenning van Koninklijke onderscheidingen., 1932-1940; 82; 1 pak
        - Stukken betreffende de toekenning van Koninklijke onderscheidingen aan personen, werkzaam op het terrein van bemoeiingen van het departement van Economische Zaken en van Handel, Nijverheid en Scheepvaart, geordend op agendanummer., 1933-1940; 83-114; 32 pakken
          Zie voor de Koninklijke onderscheidingen, die verleend zijn in de periode 1919-1933 de inventaris 2.15.14 en, voor de periode 1919-1922 bovendien 2.11.36.01.
          - 1933 agendanr. 1-101, 83
          - 1933 agendanr. 102, 84
          - 1933 agendanr. 103-226, 85
          - 1933 agendanr. 227-386, 86
          - 1934 agendanr. 1-43 (lijsten), 87
          - 1934 agendanr. 43 (correspondentie), 88
          - 1934 agendanr. 44-107, 89
          - 1934 agendanr. 108-235, 90
          - 1935 agendanr. 1-65 (voordrachten en lijsten), 91
          - 1935 agendanr. 65 (correspondentie) -97, 92
          - 1935 agendanr. 98-170, 93
          - 1935 agendanr. 171-247, 94
          - 1936 agendanr. 1-40 (lijsten), 95
          - 1936 agendanr. 40 (correspondentie) -99, 96
          - 1936 agendanr. 100-213, 97
          - 1937 agendanr. 1-50 (lijsten), 98
          - 1937 agendanr. 50 (correspondentie) -69, 99
          - 1937 agendanr. 70-159, 100
          - 1937 agendanr. 160-241, 101
          - 1937 agendanr. 242-335, 102
          - 1938 agendanr. 1-70 (lijsten), 103
          - 1938 agendanr. 70 (correspondentie), 104
          - 1938 agendanr. 71-150, 105
          - 1938 agendanr. 151-250, 106
          - 1938 agendanr. 251-371, 107
          - 1939 agendanr. 1-70 (lijsten), 108
          - 1939 agendanr. 70 (correspondentie), 109
          - 1939 agendanr. 71-149, 110
          - 1939 agendanr. 150-219, 111
          - 1939 agendanr. 220-309, 112
          - 1940 agendanr. 1-69, 113
          - 1940 agendanr. 70-131, 114
        - Stukken betreffende de toekenning van Koninklijke onderscheidingen aan personen, werkzaam op het terrein van bemoeiingen van het departement van Landbouw en Visserij, geordend op agendanummer., 1935-1937; 115-119; 5 pakken
          - 1935 agendanr. 1-42, 115
          - 1936 agendanr. 1-35 (lijsten), 116
          - 1936 agendanr. 35 (correspondentie)-113, 117
          - 1937 agendanr. 1-30, 118
          - 1937 agendanr. 31-97, 119
        - Klapper op namen van personen die in de periode c. 1880-1940 door de ministers van Economische Zaken en van Landbouw en Visserij en hun voorgangers zijn voorgedragen resp. op hun voordracht zijn begiftigd met een onderscheiding, verwijzende naar de agendanummers van de kabinetsagenda's, kaartregister., c.1945; 120-126; 7 dozen
          De volgnummers, vermeld in de laatste kolom, verwijzen naar de dozen, waarin de stukken bij het Ministerie van Economische Zaken geborgen zijn geweest. Ze hebben thans geen betekenis meer.
          - A - C, 120
          - D - G, 121
          - H - Kn, 122
          - Ko - M, 123
          - N - R, 124
          - S - U, 125
          - V - Z, 126
        - Stukken betreffende de verlening van verlof tot het aannemen van buitenlandse onderscheidingen., 1933-1941; 127-129; 3 pakken
          - 1933-1934, 127
          - 1935-1937, 128
          - 1937-1941, 129
        - Stukken houdende opgaven van buitenlandse onderscheidingen waarvoor geen verlof tot aannemen behoeft te worden gevraagd., 1935-1939; 130; 1 omslag
  - PERSONEEL, .08
    - Begin, vervulling en beëindiging der dienstbetrekking, .08.2
      - Correspondentie met mr G. van Meerbeke te Maastricht betreffende inlichtingen over een vacante functie bij de Afdeling Arbeid van het departement., 1918; 131; 2 stukken
      - Brief aan de voorzitter van de Ministerraad inzake de regeling van de beëdiging van departementsambtenaren, afschrift., 1919; 132; 1 stuk
      - Stukken betreffende ontslag van personeel als gevolg van bezuinigingen., 1923-1924; 133; 1 omslag
      - Verklaringen van ambtsdragers en ambtenaren van het Staatstoezicht op de Volksgezondheid, dat zij de verplichtingen aan hun betrekking en lidmaatschap verbonden naar behoren zullen vervullen., 1923-1931; 134; 1 omslag
      - Stukken betreffende een verzoek om opgave van het aantal plaatsen en betrekkingen ter opneming van onderofficieren in burgerlijke betrekkingen krachtens het capitulantenstelsel., 1924; 135; 3 stukken
      - Stukken betreffende ontslag van vrouwelijke ambtenaren die in concubinaat leven., 1924; 136; 1 omslag
      - Ingekomen circulaire van het ministerie van Binnenlandse Zaken betreffende voorschriften voor de (her)benoeming van ambtenaren en van personen in andere openbare functies, met nota., 1940; 137; 2 stukken
    - Plichten van en gezag over het personeel, .08.3
      - Correspondentie met de minister van Financiën betreffende de vraag of een ambtenaar een andere mening mag verkondigen dan de regering, naar aanleiding van een artikel van een ambtenaar van het departement in een tijdschrift betreffende de huurbepaling voor woningwetwoningen., 1924; 138; 1 omslag
      - Stukken betreffende het aanbrengen van bordjes bij instellingen van het departement met het verzoek aan het publiek om geen fooien te geven., 1924; 139; 3 stukken
      - Stukken betreffende discretie in acht te nemen door ambtenaren bij uitlatingen in het publiek over adviezen door hen gegeven., 1925; 140; 3 stukken
      - Stukken betreffende de noodzaak van overleg met de betrokken minister bij de benoeming van ambtenaren tot een ander departement behorend, in commissies., 1930-1932; 141; 1 omslag
      - Stukken betreffende de redressering van een circulaire van de directeur-generaal van de Arbeid aan de districtshoofden der Arbeidsinspectie en Havenarbeidsinspectie, getiteld: De Crisis en de Arbeidsinspectie, waarin hij een politiek standpunt inneemt., 1931-1932; 142; 1 omslag
      - Brief aan de minister van Justitie betreffende een rapport omtrent een onderzoek naar gepleegde malversaties te Meerssen en omgeving bij de uitvoering van de Crisis Varkenswet, minuut., 1933; 143; 1 stuk
      - Beschikking van de voorzitter van de Raad van Ministers houdende aanwijzing van verenigingen waarvan ambtenaren geen lid mogen zijn, afschrift., 1938; 144; 1 stuk
    - Personeelsformatie, .08.4
      - Brief van de secretaris-generaal aan de hoofden van de afdelingen betreffende bezuiniging door vermindering van het aantal ambtenaren en door verlaging van de bezoldiging van ambtenaren, minuut., 1924; 145; 1 stuk
    - Ambtelijke bevoegdheden van het personeel, .08.5
      - Beschikkingen van de minister en van de secretaris-generaal houdende delegatie van bevoegdheden en machtiging tot ondertekening van stukken., 1925-1943; 146; 1 omslag
        Zie ook het archief van de Afdeling Comptabiliteit, inv.nr. 188.
    - Andere personeelsaangelegenheden, .08.8
      - Circulaire van de Ministerraad houdende voorschriften voor de behandeling van afzonderlijke verzoeken van vakbonden inzake personeelsbelangen, met geleidebrief., 1923; 147; 2 stukken
      - Stukken betreffende het beheer van de kantine van het departement., 1936-1943; 148; 1 omslag
      - Brief aan de voorzitter van de Commissie Afvoer Burgerbevolking te 's-Gravenhage met vragen over de evacuatie van de gezinnen van ambtenaren, die moeten verhuizen in verband met de verplaatsing van de Nederlandse regeringsbureaus, minuut., 1942; 149; 2 stukken
  - TAAKUITVOERING DOOR DE RIJKSOVERHEID, 351
    - Belastingen, 351.715
      - Nota van de minister van Economische Zaken en Arbeid aan de Ministerraad betreffende bezwaren tegen het wetsontwerp Radiobelasting wegens schade voor omroeporganisaties, met geleidebrief., 1932; 150; 2 stukken
    - Openbare orde, 351.75
      - Ingekomen brief van de minister van Justitie betreffende mogelijke grensoverschrijding van Duitse vluchtelingen, met bijlage., 1923; 151; 1 omslag
      - Correspondentie met de minister van Binnenlandse Zaken inzake een te verzenden circulaire aan de burgemeesters betreffende het weren van anti-Duitse reclameplaten., 1933; 152; 2 stukken
    - Openbare zedelijkheid, 351.76
      - Brief aan mr M.W. van Lanschot, lid van de Eerste Kamer, inzake wijziging van de Drankwet en de financiële consequenties daarvan voor Rijk en gemeenten, concept en minuut., 1924; 153; 2 stukken
      - Stukken betreffende de bestrijding van de smokkelhandel in verdovende middelen., 1930; 154; 1 omslag
    - Openbare gezondheid, 351.77
      - Stukken betreffende subsidieverlening aan de R.K. Vereeniging voor Kindervacantie- en Herstellingsoorden te Egmond aan Zee, in verband met bezwaren tegen de samenstelling van het bestuur., 1923; 155; 1 omslag
    - Economische aangelegenheden, 351.82
      - Stukken betreffende de voorbereiding van een onderhoud met S.A. Maas, voorzitter van het Verbond van Nederlandse Fabrikanten-Vereenigingen, ter bespreking van de dekking van het tekort van de te Kopenhagen gehouden Nederlandse tentoonstelling., 1923; 156; 1 omslag
      - Stukken betreffende een verzoek van de N.V. Tubantia, fabriek van landbouwwerktuigen en machinerieën te Oldenzaal, om financiële steun., 1923; 157; 1 omslag
      - Stukken betreffende een verzoek van generaal Miller om medewerking bij het stichten van een groep van industriëlen en personen uit handelskringen ter voorbereiding van een economische organisatie om te trachten veranderingen in Rusland teweeg te brengen., 1931; 158; 1 omslag
      - Brief aan de Commissie tot uitvoering van de garantieregeling voor bieten inzake het in bedrijf houden van een suikerfabriek te Zevenbergen, minuut., 1932; 159; 1 stuk
    - Landsverdediging, 351.86
      - Stukken betreffende voorbereiding van een eventuele overbrenging van de zetel van de regering naar Amsterdam in geval van oorlog., 1918; 160; 1 omslag
      - Stukken betreffende de medeondertekening van een Koninklijk besluit inzake de instelling van gezondheids- en verplegingscommissies in militaire stellingen., 1925; 161; 3 stukken
      - "Voorschrift betreffende de in geval van oorlog, bij een inval des vijands, voor de afvoer van de uitwijkende, verdreven of in onveilig gebied wonende burgerbevolking te nemen maatregelen", gedrukt, met geleidebrief en ontvangstbevestiging., 1935; 162; 4 stukken
      - Ontwerp-besluiten tot het intrekken van een tweetal Koninklijke besluiten betreffende verpleging in oorlogstijd en betreffende het in werkelijke dienst roepen van personeel, bestemd voor buitengewone oproeping uitwendige veiligheid, in verband met de minder gespannen internationale toestand., 1938; 163; 4 stukken
      - Ontwerp-besluit tot het instellen van een verbod voor het aandoen van Nederlandse havens door vreemde oorlogsschepen., 1938; 164; 2 stukken